= Protokoll Gruppe 26

Treffen am 16.01.2020

Ort:      APB +
Beginn:   16:50 Uhr +
Ende:     18:30 Uhr

__Schriftführer:__ Tobias Neubauer

*Nächstes Treffen:* +
21.01.2020, Abschlusspräsentation

__Teilnehmer:__
//Tabellarisch oder Aufzählung, Kennzeichnung von Teilnehmern mit besonderer Rolle (z.B. Kunde)

- Tom Morgenstern (Kunde/Tutor)
- Marcus Fiedler (Scrum Master)
- Davin Ahn
- Igor Macevic
- Jonas Hönisch
- Tobias Neubauer (Schriftführer)

== Bemerkungen
Verwarnungen, besondere Vorfälle, Organisatorisches, wichtige getroffene Entscheidungen +

- bewerben, wenn wir nächstes Jahr Tutor sein wollen
- Repository forken ist okey, persönliche Daten rausnehmen (asciidoc-Ordner löschen), Repository neu inizialisieren, damit die Commits gelöscht sind und angeben, dass es Co-Autoren gab

_FINALE ABGABE: 19.01._ + 
Es zählt der Stand auf dem master branch, Samstag 20 Uhr. 

=== Anmerkungen zum aktuellen Stand des Codes
- Dublications passen
- Test Coverage passt, Note etwa 3
- Drucken funktioniert
- Ticket drucken: Barcode oder QR-Code?
- Festivalname fehlt in der Druckansicht der Accountancy
- Personal zu Festival zuordnen klappt noch nicht
- Javadoc!
- Logo
- Readme bearbeiten

=== Bemerkungen zur Abschlusspräsentation
- Zeiteinhaltung
- Gäste sind erlaubt
- die ersten 10 Minuten: Wie es bei uns gelaufen ist, Aufgabenverteilung, Design Patterns, Frameworks, ...
- Am Anfang vorstellen
- Einschreiben über Jexam



== To-Do bis zur Präsentation:
- Time Recording nachtragen
- Entwickler Doku aktuell halten
- asciidoc -> evaluations -> evaluation_sheet_NAME.adoc ausfüllen
- KEINE Anwenderdoku