= Protokoll Gruppe 26

Treffen am 19.12.2019

Ort:      Caspar-David-Friedrich-Straße 19 +
Beginn:   16:55 Uhr +
Ende:     17:45 Uhr

__Schriftführer:__ Tobias Neubauer

*Nächstes Treffen:* +
09.01.2020, 16:40 Uhr, Caspar-David-Friedrich-Straße 19

__Teilnehmer:__
//Tabellarisch oder Aufzählung, Kennzeichnung von Teilnehmern mit besonderer Rolle (z.B. Kunde)

- Tom Morgenstern (Kunde/Tutor)
- Marcus Fiedler (Scrum Master)
- Davin Ahn
- Igor Macevic
- Jonas Hönisch
- Tobias Neubauer (Schriftführer)

== Bemerkungen
Verwarnungen, besondere Vorfälle, Organisatorisches, wichtige getroffene Entscheidungen +

_Treffen in der zweiten vorlesungsfreien Woche?_ +
Oder soll Tom sich unseren Code einfach so mal anschauen und Feedback geben? +
--> Beschreid geben!

Einige der Funktionen, welche zum letzten Abgabetermin gefordert waren, waren gar nicht oder nur schlampig implementiert. Zum Beispiel inkonsistente Frontend-Designs im Festival-Package, fehlende Links und Verknüpfungen, keine weiteren Tests hinzugekommen. +
Deshalb haben wir einen Fehlversuch, nächster Abgabetermin ist der folgende Donnerstag, 22.12., 20 Uhr auf dem master-Branch. +
Feedback dazu erhalten wir am Montag.

=== Weitere allgemeine Kommentare
- das Lager bezeichnet erst einmal ein allgemeines Lager der Firma, in dem noch keine Items den Festivals zugewiesen worden sind
- bei Deadlines geht es immer um den Status des master-Branches, nicht um den des develops


=== Anmerkungen zum aktuellen Stand des Codes

==== Muss bis Sonntag funktionieren (20 Uhr, master)
- Accountübersicht (Accounts erstellen, löschen, bearbeiten(Username und Passwort))
- Lagerverwaltung (Artikel hinzufügen, bearbeiten, löschen; Artikel könnten nach Kategorien wie "Essen", "Trinken", "Gegenstände", ... unterteilt sein; Untergrenze der Artikelanzahl muss festgelegt werden können)
- Festival löschen oder bearbeiten (nur bevor es stattfindet)
- Messaging-System für Neuigkeiten (z.B. sobald ein Festival gepublished wird), senden vom Manager; Nachrichten sollen auch an Gruppen (z.B. "alle Ticketseller" geschickt werden können) und es soll auch eine Übersicht über die gesendeten Nachrichten geben
- Accountancy (auch Ausgaben)
- Contracts müssen Festivals zugeordnet werden
- Ticketverkauf soll erst möglich sein, wenn das Festival komplett fertig erstellt ist
- einheitliche Nav-Bar
- einheitliches Frontend
- "Abbrechen"-Button auf den HTML-Seiten, um wieder zurück zu kommen

==== Muss am 9. Januar funktionieren
_PROGRAMM MUSS FERTIG SEIN_ +

- alle MUSS-Kriterien
- wenn etwas gelöscht wird: Zwischenabfrage (Modaldialog/Confirm), ob es wirklich gelöscht werden soll
- eingeloggte Accounts
- Personen und Gegenstände müssen Festivals zugeordnet werden können
- beim Erstellen und Bearbeiten eines Festivals: Dropdown-Auflistung aller verfügbaren Locations zum Auswählen
- Logo
- automatisches Nachricht, wenn Nachbestellen im Lager erforderlich ist
- Accountancy als PDF ausdrucken, einmal als Auflistung pro Festival, einmal eine Übersicht über alle Festivals
- Personal und Gegenstände spezifischen Festivals zuordnen
- Location löschen und bearbeiten, wenn sie nicht verwendet wird
- in Detailansicht von Location: Übersicht, welche Festivals dort stattfinden
- Line-Up
- Festival Erstellung nur mit Daten erlauben, die in der Zukunft liegen
- inputType: Date einstellen. Dann wird ein Kalender zum Klicken aufgemacht (Firefox extra testen!!)
- Account sollte nicht ohne Rolle erstellt werden können
- Bestätigung beim Ticketkauf
- Kundenwunsch
- Ticket drucken
- Tests! Unittests für die Manager, auch Getter und Setter in anderen Klassen testen für die Code Coverage; 60% Coverage müssen erreicht sein
- Crosstesting Ergebnisse und Kritiken umsetzen
- persistente Datenbank muss angeschaltet sein (Vorsicht mit den Inizializern, entweder löschen, oder erst checken, ob das Objekt schon vorhanden ist, damit Dopplungen vermieden werden können)
- konsistentes Frontend
- mit dem Javadoc beginnen (Beispiel siehe Videoshop)

== Retrospektive des letzten Sprints
*Issue referenziert die Issue ID von GitHub*
// Wie ist der Status der im letzten Sprint erstellten Issues/veteilten Aufgaben?

// See http://asciidoctor.org/docs/user-manual/=tables
[option="headers"]
|===
|Issue |Aufgabe |Status |Bemerkung
|1   |guestbook Erweiterung      |geschlossen      |-
|2   |Prototyp Pflichtenheft     |geschlossen      |-
|3   |Videoshop Erweiterung      |geschlossen      |-
|4   |Entwickler Dokumentation   |geschlossen      |-
|5   |Test Plan                  |geschlossen      |-
|6   |Prototyp                   |geschlossen      |-
|8   |Zwischenpräsentation       |geschlossen      |-
|11   |Accountancy-Verknüpfung im TicketManagement |geschlossen |-
|12   |Login                     |geschlossen      |-
|13   |Logout                    |geschlossen      |-
|14   |Account erstellen         |geschlossen      |-
|15   |(Graphische) Festival-Darstellung   |geschlossen |-
|16   |Festival anlegen          |geschlossen      |-
|25   |Angebot einholen          |geschlossen      |-
|29   |Lagerbestand einsehen     |geschlossen      |-
|30   |Produkte nachbestellen    |geschlossen      |-
|31   |Produkt hinzufügen zum Lager  |geschlossen  |-
|35   |Ticketpreis anpassen      |geschlossen      |-
|37   |Ticket verkaufen          |geschlossen      |-

|===



== Planung des nächsten Sprints
*Issue referenziert die Issue ID von GitHub*

// See http://asciidoctor.org/docs/user-manual/=tables
[option="headers"]
|===
|Issue |Titel                      |Beschreibung        |Verantwortlicher |Status
|7     |Entwickler-Doku aktuell halten   |-             |Wir alle         |offen
|9     |Zweisprachigkeit           |-                   |Wir alle         |offen
|10     |Tickets ausdrucken        |PDF-Umwandlung      |Tobias Neubauer         |offen
|17     |Lageplan anzeigen   |Visualisierung des Fesitval-Geländes                   |Davin Ahn         |offen
|18     |Bereiche anpassen   |Funktionen und Struktur einzelner Bereiche abändern   |Davin Ahn         |offen
|19     |Bereiche sperren   |Einzelne Bereiche müssen gesperrt werden können                   |Davin Ahn         |offen
|20     |Bühnenpositionen ändern   |-                   |Davin Ahn         |offen
|21     |Toilettenbestückung ändern   |-                   |Davin Ahn         |offen
|22     |Catering-Stände anpassen   |Speisekarte muss abgeändert werden können                  |Jonas Hönisch (?)   |offen
|23     |Line-Up erstellen   |Aus verfügbaren Verträgen auf verfügbare Bühnen mappen|Davin Ahn, Igor Macevic         |offen
|24     |Line-Up anzeigen   |-                   |Davin Ahn, Igor Macevic         |offen
|26     |Angebot annehmen   |-                  |Igor Macevic         |offen
|27     |Bühnenbelegung abrufen   |Aktuelle Bühnenbelegung für alle Bühnen einsehen      |Davin Ahn         |offen
|28     |Besucherzahlen abrufen   |Ins Festival integrieren?    |Jonas Hönisch?         |offen
|32     |Mindestbestand festlegen   |-                   |Jonas Hönisch         |offen
|33     |Nachrichten einsehen   |-                   |Marcus Fiedler         |offen
|34     |Nachrichten versenden   |-                   |Marcus Fiedler         |offen
|36     |Festival freigeben   |Ticketfreigabe starten                  |Jonas Hönisch         |offen
|38     |Tickets drucken   |-                   |Tobias Neubauer         |offen
|39     |Personal mieten   |-                   |Marcus Fiedler         |offen
|40     |Personal zuordnen   |zu Arbeitsstelle                   |Marcus Fiedler         |offen
|41     |Personal abrechnen   |-                   |Marcus Fiedler, Tobias Neubauer         |offen
|42     |Veranstaltungsleiter abrechnen   |-                   |Marcus Fiedler, Tobias Neubauer         |offen
|43     |Gegenstände mieten   | und somit ins Lager einpflegen?                  |Jonas Hönisch?         |offen
|44     |Betriebswirtschaftliche Daten anzeigen   |-                   |Tobias Neubauer         |offen
|45     |Aktive Accounts anzeigen   |-                   |Marcus Fiedler         |offen
|46     |Product abrechnen   |Catering-Personal verkauft Lebensmittel                   |?         |offen
|47     |Kostenaufstellung   |-                   |Tobias Neubauer         |offen
|48     |Account-Berechtigungen ändern   |OPTIONAL                   |Marcus Fiedler         |offen
|49     |Übersicht über Nutzeraccounts   |OPTIONAL                  |Marcus Fiedler         |offen
|50     |Ausbau des Nachrichtensystems   |-                   |Marcus Fiedler         |offen
|51     |Tickets kontrollieren   |-                   |Tobias Neubauer         |offen
|52     |Firmenlogo   |-                   |Wir alle         |offen
|53     |Dopplung, vgl. 37   |-                   |Tobias Neubauer         |offen
|54     |Accountancy als PDF   |-                   |Tobias Neubauer         |offen
|55     |Manager als Singleton   |Immer ein Singleton                   |Marcus Fiedler         |offen
|56     |Alle Packages mit Accountancy verbinden   |-                   |Wir alle         |offen
|===

== To-Do bis zum nächsten Treffen:
- Es sollte alles ziemlich fertig sein!
- Umsetzen aller Muss-Kriterien in Back- und Frontend
- Tests schreiben, Klassen testen
- Sonarqube und Jenkins Beschwerden korrigieren
